nb: Tetningsmateriale for ekspansjonstankens lokk: Kork; EPDM-gummi; Neopren; Nitril (NBR); Silikongummi; Termoplastisk elastomer (TPE); Viton / FKM; Annet
hu: Tágulási tartály kupakjának tömítési anyaga: Parafa; EPDM gumi; Neoprén; Nitril (NBR); Szilikongumi; Thermoplastic elastomer (TPE); Viton / FKM; Egyéb
ro-RO: Materialul de etanșare al capacului vasului de expansiune: Plută; Cauciuc EPDM; Neopren; Nitril (NBR); Cauciuc siliconic; Elastomer termoplastic (TPE); Viton / FKM; Altele
fi: Paisuntasäiliön korkin tiivistemateriaali: Korkki; EPDM-kumi; Neopreeni; Nitriili (NBR); Silikonikumi; Termoplastinen elastomeeri (TPE); Viton / FKM; Muu
es: Material de sellado para la tapa del tanque de expansión: Corcho; Caucho EPDM; Neopreno; Nitrilo (NBR); Caucho de silicona; Elastómero termoplástico (TPE); Viton / FKM; Otro
it: materiale di tenuta del tappo del vaso di espansione: Sughero; Gomma EPDM; Neoprene; Nitrile (NBR); Gomma siliconica; Elastomero termoplastico (TPE); Viton/FKM; Altro
pt-BR: Material de vedação da tampa do tanque de expansão: Cortiça; Borracha EPDM; Neoprene; Nitrilo (NBR); Borracha de silicone; Elastômero termoplástico (TPE); Viton/FKM; Outros
tr: Genleşme tankı kapağı sızdırmazlık malzemesi: Mantar; EPDM kauçuk; Neopren; Nitril (NBR); Silikon kauçuk; Termoplastik elastomer (TPE); Viton / FKM; Diğer
sv: Material för expansionskärlets tätning: Kork; EPDM-gummi; Neopren; Nitrilgummi (NBR); Silikongummi; Termoplastisk elastomer (TPE); Viton/FKM; Övrigt
th: วัสดุซีลฝาถังขยายตัว: ไม้ก๊อก; ยาง EPDM; นีโอพรีน; นิไตรล์ (NBR); ยางซิลิโคน; เอลาสโตเมอร์เทอร์โมพลาสติก (TPE); ไวตัน / FKM; อื่นๆ
fr: Matériau du joint de bouchon de vase d’expansion: Liège; Caoutchouc EPDM; Néoprène; Nitrile (NBR); Caoutchouc de silicone; Élastomère thermoplastique (TPE); Viton/FKM; Autre
ja: 膨張タンクキャップシール素材: コルク; EPDMゴム; ネオプレン; ニトリル (NBR); シリコンゴム; 熱可塑性エラストマー (TPE); バイトン / FKM; その他
lt-LT: Išsiplėtimo bakelio dangtelio sandariklio medžiaga: Kamštis; EPDM guma; Neoprenas; Nitrilas (NBR); Silikoninė guma; Termoplastinis elastomeras (TPE); Viton / FKM; Kita
zh-TW: 膨脹水箱蓋密封材質: 軟木; EPDM 橡膠; 氯丁橡膠; 丁腈橡膠 (NBR); 矽膠; 熱塑性彈性體 (TPE); 氟橡膠 (Viton) / FKM; 其他
el: Υλικό στεγανοποίησης καπακιού δεξαμενής διαστολής: Φελλός; Καουτσούκ EPDM; Νεοπρένιο; Νιτρίλιο (NBR); Καουτσούκ σιλικόνης; Θερμοπλαστικό ελαστομερές (TPE); Viton / FKM; Άλλο
sk-SK: Materiál tesnenia uzáveru expanznej nádrže: Korok; EPDM guma; Neoprén; Nitril (NBR); Silikónová guma; Termoplastický elastomér (TPE); Viton/FKM; Iné
cs: Materiál těsnění víčka expanzní nádoby: Korek; EPDM guma; Neopren; Nitril (NBR); Silikonová guma; Termoplastický elastomer (TPE); Viton/FKM; Jiné
nl: Expansietankdop afdichtingsmateriaal: Kurk; EPDM-rubber; Neopreen; Nitril (NBR); Siliconenrubber; Thermoplastisch elastomeer (TPE); Viton / FKM; Overig
pl: Materiał uszczelniający pokrywę zbiornika wyrównawczego: Korek; Guma EPDM; Neopren; Nitryl (NBR); Guma silikonowa; Elastomer termoplastyczny (TPE); Viton / FKM; Inne
da: Ekspansionsbeholderens pakningsmateriale: Kork; EPDM-gummi; Neopren; Nitril (NBR); Silikonegummi; Termoplastisk elastomer (TPE); Viton / FKM; Andet
hr-HR: Materijal brtve čepa ekspanzijske posude: Pluto; EPDM guma; Neopren; Nitril (NBR); Silikonska guma; Termoplastični elastomer (TPE); Viton / FKM; Ostalo
pt-PT: Material de vedação da tampa do reservatório de expansão: Cortiça; Borracha de EPDM; Neopreno; Borracha nitrílica (NBR); Borracha de silicone; Elastómero termoplástico (TPE); Viton/FKM; Outro
en: Expansion tank cap seal material: Cork; EPDM rubber; Neoprene; Nitrile (NBR); Silicone rubber; Thermoplastic elastomer (TPE); Viton / FKM; Other
de: Dichtungsmaterial des Deckels des Ausdehnungsgefäßes: Kork; EPDM-Kautschuk; Neopren; Nitril (NBR); Silikonkautschuk; Thermoplastisches Elastomer (TPE); Viton / FKM; Sonstiges
bg-BG: Материал на уплътнението на капачката на разширителния резервоар: Корк; EPDM гума; Неопрен; Нитрил (NBR); Силиконова гума; Термопластичен еластомер (TPE); Витон / FKM; Други
sl-SI: Material tesnila pokrova ekspanzijske posode: Pluta; Guma EPDM; Neopren; Nitril (NBR); Silikonska guma; Termoplastični elastomer (TPE); Viton / FKM; Drugo
zh-CN: 膨胀水箱盖密封材质: 软木; EPDM 橡胶; 氯丁橡胶; 丁腈橡胶 (NBR); 硅橡胶; 热塑性弹性体 (TPE); 氟橡胶 / FKM; 其他
ru: Материал уплотнения крышки расширительного бачка: Пробка; EPDM-резина; Неопрен; Нитрил (NBR); Силиконовая резина; Термопластичный эластомер (TPE); Витон / FKM; Другое
vi: Vật liệu làm kín nắp bình giãn nở: Nút bần; Cao su EPDM; Neoprene; Nitrile (NBR); Cao su silicone; Elastomer nhiệt dẻo (TPE); Viton / FKM; Khác
ko: 팽창탱크 캡 씰 재질: 코르크; EPDM 고무; 네오프렌; 니트릴(NBR); 실리콘 고무; 열가소성 엘라스토머(TPE); 바이톤 / FKM; 기타